臺灣臺北地方法院民事裁定
111年度聲再字第3983號
111年度聲再字第3984號
111年度聲再字第3985號
111年度聲再字第3986號
111年度聲再字第3987號
111年度聲再字第3988號
111年度聲再字第3989號
111年度聲再字第3990號
111年度聲再字第3991號
111年度聲再字第3992號
111年度聲再字第3993號
111年度聲再字第3994號
111年度聲再字第3995號
111年度聲再字第3996號
111年度聲再字第3997號
再審聲請人  姜廣利  
上列聲請人因與再審相對人中華電信股份有限公司個人家庭分公
司（原名：中華電信股份有限公司臺灣北區電信分公司）間如附
表「原確定裁定案號」欄位所示之聲請訴訟救助事件，對於各該
確定裁定聲請再審，本院裁定如下：
    主  文
聲請均駁回。
聲請程序費用共新臺幣壹萬伍仟元由聲請人負擔。
    理  由
一、按對於確定裁定聲請再審，應依民事訴訟法第507條準用第5
    01條第1項第4款規定，表明再審理由，此為必須具備之程式
    。又表明再審理由，必須指明原確定裁定有如何合於法定再
    審事由之具體情事，始為相當；倘僅泛言有何條款之再審事
    由，而無具體情事者，難謂已合法表明再審理由。如未表明
    再審理由，其再審聲請即屬不合法，法院毋庸命其補正，逕
    以裁定駁回之（最高法院109年度台簡聲字第14號裁定意旨
    參照）。又民事訴訟法第496條第1項第1款所謂適用法規顯
    有錯誤者，係指確定判決所適用之法規顯然不合於法律規定
    ，或與司法院現尚有效及大法官解釋顯然違反者，或消極的
    不適用法規，顯然影響判決者而言（最高法院81年度台再字
    第145號判決意旨參照）。
二、聲請人對於如附表「原確定裁定案號」欄位所示之事件聲請
    再審，核其民事聲請再審狀內容僅泛稱：伊請求相對人賠償
    精神補償費800萬元本息，相對人並無異議，應視為同意伊
    請求，難謂無勝訴之望，應准予訴訟救助，原確定裁定應有
    違反民事訴訟法第107條第1項規定，爰依同法第507條準用
    同法第496條第1項第1款規定聲請再審等語。
三、經查，本件聲請人之民事聲請再審狀內容，均僅泛言爭執原
    確定裁定應裁准訴訟救助卻未予准許，求予廢棄等語，惟並
    未具體指明原確定裁定所持理由，有何顯然不合於法律規定
    ，或違反有效之司法院解釋，或消極的不適用法規，顯然影
    響裁判之情事，依首開說明，其再審之聲請即非合法，本院
    毋庸命其補正，應逕以裁定駁回之。
四、據上論結，聲請人對原確定裁定聲請再審為不合法，爰裁定
    如主文。
中　　華　　民　　國　　111 　年　　11　　月　　16  　日
                  民事第二庭  審判長法　官　林鈺琅
　　　　　　　　　　　　　　　　　　法　官　蒲心智
　　　　　　　　　　　　　　　　　　法　官　郭子彰
以上正本係照原本作成。
本裁定不得抗告。
中　　華　　民　　國　　111 　年　　11　　月　　16　　日
　　　　　　　　　　　　　　　　　　書記官　陳嬿舒

附表    編號 原確定裁定案號 聲請再審案號 聲請訴訟救助案號 1 111年度救字第1987號 111年度聲再字第3983號 111年度救字第4458號 2 111年度救字第1988號 111年度聲再字第3984號 111年度救字第4459號 3 111年度救字第1989號 111年度聲再字第3985號 111年度救字第4460號 4 111年度救字第1990號 111年度聲再字第3986號 111年度救字第4461號 5 111年度救字第1991號 111年度聲再字第3987號 111年度救字第4462號 6 111年度救字第1992號 111年度聲再字第3988號 111年度救字第4463號 7 111年度救字第1993號 111年度聲再字第3989號 111年度救字第4464號 8 111年度救字第1994號 111年度聲再字第3990號 111年度救字第4465號 9 111年度救字第1995號 111年度聲再字第3991號 111年度救字第4466號 10 111年度救字第1996號 111年度聲再字第3992號 111年度救字第4467號 11 111年度救字第1997號 111年度聲再字第3993號 111年度救字第4468號 12 111年度救字第1998號 111年度聲再字第3994號 111年度救字第4469號 13 111年度救字第1999號 111年度聲再字第3995號 111年度救字第4470號 14 111年度救字第2000號 111年度聲再字第3996號 111年度救字第4471號 15 111年度救字第2001號 111年度聲再字第3997號 111年度救字第4472號